臺灣高雄地方法院刑事判決　　　　　　　96年度易字第1913號
公　訴　人　臺灣高雄地方法院檢察署檢察官
被　　　告　甲○○
上列被告因竊盜案件，經檢察官提起公訴（96年度偵字第12476
號、96年度偵字第13723號），本院依簡式審判程序判決如下：
    主  文
甲○○共同攜帶兇器竊盜，累犯，處有期徒刑捌月；又竊盜，累
犯，處有期徒刑伍月。應執行有期徒刑壹年。
    事  實
一、甲○○曾因施用毒品犯行，本院以民國91年度訴字第2558號
    判決判處應執行有期徒刑1 年，嗣撤回上訴，而告確定，於
    93 年4月1 日執行完畢出監。仍不知悔改，(一)與柯信安（另
    由檢察官偵辦中）共同基於意圖為自己不法所有之犯意聯絡
    ，於96年4 月1 日上午8 時許，由柯信安騎乘車號JTM-325
    號機車，後載甲○○至高雄縣旗山鎮陸軍旗山郵政90052 附
    803 號廢棄營區內（侵入建築部分，未據告訴），由甲○○
    撿拾現場之客觀上足對人之生命、身體、安全構成威脅，可
    供兇器使用之美工刀1 把，與柯信安共同以剝去陸軍第8 軍
    團75資電群網路傳輸連所有之電纜線外皮，取出紅銅線之方
    式，竊取紅銅線共17公斤，得手後，2 人騎乘上開機車離去
    。嗣於翌日上午9 時50分許，2 人騎乘上開機車，前往屏東
    縣里港鄉○○路1 號「和三資源回收場」，欲變賣紅銅線時
    ，為警當場查獲，並起出紅銅線17公斤。(二)又基於意圖為自
    己不法之所有，於96年5 月7 日上午9 時許，至高雄縣旗山
    鎮○○○路193 巷旁空地，徒手竊取郭順源所有之螺絲1 批
    約6 公斤，得手後離去。嗣於翌日上午8時40 分許，攜帶上
    開螺絲至高雄縣內門鄉內豐村13甲2 號「正豐資源回收場」
    欲變賣時，為警當場查獲，並起出螺絲1批 。
二、案經屏東縣政府警察局里港分局報請臺灣屏東地方法院檢察
    署呈請臺灣高等法院高雄分院檢察署移轉暨高雄縣政府警察
    局旗山分局報請臺灣高雄地方法院檢察署檢察官偵查起訴。
    理  由
一、上開事實，業據被告甲○○於本院審理中坦承不諱（見本院
    卷第21頁），核與證人即陸軍第8 軍團第75資電群網路傳輸
    連中士黃宗楊及證人郭順源於警詢時所證失竊情節相符（見
    警(一)第9 、10頁、警(二)卷第4 、5 頁），復有證人黃宗楊、
    郭順源出具之領取贓物領據、贓物認領保管單各1 紙、現場
    查獲相片12張在卷可佐（見警(一)卷第17至21頁、警(二)卷第16
    至18頁），足認被告自白與事實相符。從而，本件事證明確
    ，被告犯行應堪認定。
二、按刑法第321 條第1 項第3 款之攜帶兇器竊盜罪，係以行為
    人攜帶兇器竊盜為其加重條件，此所謂兇器，其種類並無限
    制，凡客觀上足對人之生命、身體、安全構成威脅，具有危
    險性之兇器均屬之，且祇須行竊時攜帶此種具有危險性之兇
    器為已足，並不以攜帶之初有行兇之意圖為必要（最高法院
    79年臺上字第5253號判例可資參照）。本案雖未扣得被告剝
    去陸軍第8 軍團75資電群網路傳輸連電纜線外皮之美工刀1
    把，然該美工刀係為一般文具店即可購得之美工刀，長度約
    10公分，裝有刀片，刀片銳利、長約2 至3 公分等情，業經
    被告供承在卷（見本院卷第21頁）。是若持該美工刀用以攻
    擊人體，顯足以使人受有傷害，足認該美工刀客觀上可對人
    之生命、身體構成威脅，具有危險性，應屬刑法第321 條第
    1 項第3 款所定兇器甚明。是被告於事實(一)持前開工具竊取
    他人財物，核其所為，係犯刑法第321 條第1 項第3 款之攜
    帶兇器加重竊盜罪；事實(二)所為，係犯刑法第320 條第1 項
    之普通竊盜罪。被告就事實(一)犯行部分，與柯信安有犯意聯
    絡及行為分擔，為共同正犯。所上開2 罪間，犯意各別，行
    為互殊，應分論併罰。又被告曾因施用毒品犯行，本院以91
    年度訴字第2558號判決判處應執行有期徒刑1 年，嗣撤回上
    訴，而告確定，於93年4 月1 日執行完畢出監之事實，有臺
    灣高等法院被告前案紀錄表在卷可參，其於上開有期徒刑執
    行完畢後5 年內故意再犯本件有期徒刑以上之罪，均為累犯
    ，均應依刑法第47條第1 項規定加重其刑。爰審酌被告正值
    青壯時期，不思勤奮工作獲取財物，所為甚有不當，惟念其
    坦承犯行，態度尚佳，且本件遭竊之物品價值非鉅，業經被
    害人領回，損害已有減輕，及其犯罪之動機、目的、犯罪情
    節尚非重大等一切情狀，各量處如主文所示之刑，並依刑法
    第51條第5 款規定，定其應執行刑，以示懲儆。至被告行竊
    電纜線所用之美工刀1 把，被告辯稱係在行竊現場撿拾而來
    ，非屬其所有，並已丟棄該美工刀等語（見本院卷第21頁）
    ，且查無證據足證該美工刀確係被告所有，爰不諭知沒收。
據上論斷，應依刑事訴訟法第299 條第1 項前段、第273 條之1
第1 項，刑法第28條、第320 條第1 項、第321 條第1 項第3 款
、第47條第1 項、第51條第5 款，刑法施行法第1 條之1 ，判決
如主文。
本案經檢察官蔡麗清到庭執行職務。
中　　華　　民　　國　　96　　年　　6 　　月　　13　　日
                  刑事第十三庭  法　官  方錦源
以上正本證明與原本無異。
如不服本判決，應於收受送達後10日內向本院提出上訴書狀。
中　　華　　民　　國　　96　　年　　6 　　月　　13　　日
　　　　　　　　　　　　　　　　書記官  鄧思辰
附錄本件論罪科刑法條：
中華民國刑法第320條第1項
意圖為自己或第三人不法之所有，而竊取他人之動產者，為竊盜
罪，處5 年以下有期徒刑、拘役或500 元以下罰金。
中華民國刑法第321條第1項第3款
犯竊盜罪而有左列情形之一者，處 6 月以上、 5 年以下有期徒
刑：
三攜帶兇器而犯之者。
